【裁判字號】    99,審易,3865
【裁判日期】    991102
【裁判案由】    竊盜
【裁判全文】
臺灣高雄地方法院刑事判決            99年度審易字第3865號
公  訴  人  臺灣高雄地方法院檢察署檢察官
被      告  甲○○
上列被告因竊盜案件，經檢察官提起公訴（99年度偵字第21856
號），被告於準備程序進行中就被訴事實為有罪之陳述，經本院
告知簡式審判程序之旨，並聽取被告與公訴人之意見後，裁定依
簡式審判程序審理，判決如下：
    主  文
甲○○犯攜帶兇器竊盜罪，累犯，處有期徒刑捌月，扣案長柄鐮
刀壹支、剪刀貳支，均沒收。
    事  實
一、甲○○前於民國97年間，因竊盜案件，經本院以97年度審簡
    字第3920號判處有期徒刑3 月確定，於97年10月29日易科罰
    金執行完畢，詎其仍不知悔改，意圖為自己不法之所有，於
    99年6 月28日下午7 時許，駕駛車牌號碼VT-7656 號自小客
    車並攜帶客觀上得以危害人之生命、身體可供兇器使用之長
    柄鐮刀1 支及剪刀2 支，前往高雄縣美濃鎮○○里○○街81
    巷美濃鎮○○○段2704地號檳榔園內，竊取乙○○所有價值
    約新臺幣（下同）2600元之檳榔共10台斤得手。嗣於同日下
    午9 時30分許，在高雄縣美濃鎮○○街月光隧道左側土地公
    廟前，因行跡可疑為警盤查而查獲，並扣得甲○○所有之鐮
    刀1 支、剪刀2 支及上開檳榔。
二、案經乙○○訴由高雄縣政府警察局旗山分局報告臺灣高雄地
    方法院檢察署檢察官偵查起訴。
    理  由
一、本件被告甲○○所犯係死刑、無期徒刑、最輕本刑為3 年以
    上有期徒刑以外之罪，其於準備程序進行中，就被訴事實為
    有罪之陳述，經受命法官告知簡式審判程序之旨，並聽取當
    事人之意見後，本院合議庭認無不得或不宜改依簡式審判程
    序進行之情形，爰依刑事訴訟法第273 條之1 第1 項規定，
    裁定本件由受命法官獨任進行簡式審判程序。又本件卷內之
    證據資料，依同法第273 條之2 規定，不受同法第159 條第
    1 項關於傳聞法則規定之限制，依法均有證據能力，合先敘
    明。
二、上揭事實，業據被告於本院審理中坦承不諱，核與證人即告
    訴人乙○○於警詢中之指述（警卷第7 至9 頁）、證人林秋
    香於警詢及偵查中之供述（警卷第4 至6 頁、偵卷第7 至12
    頁）情節相符，並有旗山分局美濃分駐所扣押筆錄、扣押物
    品目錄表（警卷第12至16頁）、贓物認領保管單（警卷第17
    頁）、土地所有權狀（警卷第22頁）、照片21張（警卷第23
    至33頁）等證據在卷可稽，足認被告前開任意性之自白與事
    實相符，得作為被告有罪之證據。又按刑法第321 條第1 項
    第3 款攜帶兇器加重竊盜罪，係以行為人攜帶兇器為其加重
    條件，此所謂兇器，其種類並無限制，凡客觀上足對人之生
    命、身體、安全構成威脅，具有危險性之兇器均屬之；且祇
    須行竊時攜帶此種具有危險性之兇器為已足，並不以攜帶之
    初即有行兇之意圖為必要。查本案業據被告於審理中自承用
    長柄鐮刀1 支及剪刀2 支以行竊之，而該長柄鐮刀1 支及剪
    刀2 支材質均為鐵製、質地堅硬，且前端尖銳，有扣案長柄
    鐮刀1 支及剪刀2 支及卷附照片2 張（警卷第23頁）可證，
    若用以攻擊人體，勢將造成人身之傷害，綜此足認被告所持
    該長柄鐮刀、剪刀等客觀上可對人之生命、身體、安全構成
    威脅，具有危險性，要屬刑法第321 條第1 項第3 款所定兇
    器無訛，是被告攜帶客觀上可為兇器之長柄鐮刀1 支及剪刀
    2 支，進而竊取上開物品，業已該當刑法攜帶兇器加重竊盜
    罪之構成要件甚明。從而，本件事證明確，被告犯行堪以認
    定，應依法論科。
三、核被告所為，係犯刑法第321 條第1 項第3 款之攜帶兇器竊
    盜罪。又被告有事實欄所載之前科，有臺灣高等法院被告前
    案紀錄表1 份附卷可參，其於受有期徒刑執行完畢後，5 年
    以內故意再犯本件有期徒刑以上之罪，為累犯，應依刑法第
    47條第1 項規定，加重其刑。爰審酌被告正值青壯之年，身
    心無礙，卻不思以正當方式取得財物，反貪圖私利，欲不勞
    而獲，而攜帶兇器任意竊取他人財物，除侵害他人之財產權
    外，更影響社會治安，行為顯有可議；參以被告犯後坦承犯
    行、所竊財物之價值非鉅、未持兇器攻擊他人、已和告訴人
    和解，並賠償告訴人3,000 元，有和解書1 紙附卷，犯後態
    度尚可，及其智識程度為高職畢業，現無工作及收入等一切
    情狀，量處如主文所示之刑，以示懲儆。扣案長柄鐮刀1 支
    及剪刀2 支，為被告所有，且係供犯本件加重竊盜罪所用之
    物，業據被告供承在卷，均應依刑法第38條第1 項第2 款規
    定宣告沒收之。
據上論斷，應依刑事訴訟法第273 條之1 第1 項、第284 條之1
、第299 條第1 項前段，刑法第321 條第1 項第3 款、第47條第
1 項、第38條第1 項第2 款，判決如主文。
本案經檢察官王清海到庭執行職務。
中    華    民    國    99    年    11    月     2    日
                  刑事第十庭    法  官  林裕凱
以上正本證明與原本無異。
如不服本判決應於收受判決後10日內向本院提出上訴書狀，並應
敘述具體理由。其未敘述上訴理由者，應於上訴期間屆滿後20日
內向本院補提理由書(均須按他造當事人之人數附繕本)「切勿逕
送上級法院」。
中    華    民    國    99    年    11    月     2    日
                                書記官  黃振祐
附錄所犯法條
中華民國刑法第321條
（加重竊盜罪）
犯竊盜罪而有左列情形之一者，處 6 月以上、 5 年以下有期徒
刑：
一、於夜間侵入住宅或有人居住之建築物、船艦或隱匿其內而犯
    之者。
二、毀越門扇、牆垣或其他安全設備而犯之者。
三、攜帶兇器而犯之者。
四、結夥三人以上而犯之者。
五、乘火災、水災或其他災害之際而犯之者。
六、在車站或埠頭而犯之者。
前項之未遂犯罰之。

司法院資訊處製作；財團法人民間司法改革基金會備份。
